ja: ペット・ペット用品 > ペット用品 > ペット用鈴・チャーム: 鈴付き首輪; 首輪チャーム; IDタグチャーム
zh-TW: 動物/寵物補給品 > 寵物用品 > 寵物鈴鐺: 項圈鈴鐺; 項圈裝飾; 名牌裝飾
cs: Chovatelství > Potřeby pro domácí zvířata > Zvonky a rolničky pro zvířata: Zvonečky a rolničky na obojek; Přívěsky na obojek; Přívěsky s identifikační známkou
de: Tiere & Tierbedarf > Haustierbedarf > Glocken & Anhänger: Halsbandglocken; Halsbandschmuck; ID-Anhänger
sv: Djur och tillbehör till husdjur > Tillbehör till husdjur > Smycken och bjällror för husdjur: Halsbandsbjällror; Halsbandsberlocker; ID-berlocker
ro-RO: Animale și articole pentru animale de companie > Articole pentru animale de companie > Clopoței și amulete pentru animale de companie: Clopoței pentru zgardă; Amulete pentru zgardă; Amulete cu date de identificare
pt-BR: Animais e produtos para animais de estimação > Suprimentos para animais de estimação > Sinos e pingentes para animais de estimação: Sinos de coleira; Amuletos de coleira; Amuletos de etiqueta de identificação
fr: Animaux et articles pour animaux de compagnie > Articles pour animaux de compagnie > Breloques et clochettes pour animaux de compagnie: Clochettes de collier; Breloques de collier; Breloque d’étiquette d’identification
hu: Állatok és kisállatkellékek > Háziállat-kellékek > Háziállatcsengők és -nyakékek: Nyakörves csengők; Nyakörves nyakékek; Azonosítócímkés nyakékek
sk-SK: Potreby pre zvieratá a domácich miláčikov > Potreby pre domácich miláčikov > Zvončeky a prívesky pre domácich miláčikov: Zvončeky na obojku; Prívesky na obojku; Prívesky s ID údajmi
pl: Zwierzęta i artykuły dla zwierząt > Artykuły dla zwierząt > Dzwonki i zawieszki dla zwierząt: Dzwonki do obroży; Zawieszki do obroży; Zawieszki identyfikacyjne dla zwierząt
el: Ζώα και προμήθειες για κατοικίδια ζώα > Προμήθειες για κατοικίδια ζώα > Καμπανάκια & διακοσμητικά για κατοικίδια ζώα: Καμπανάκια για κολάρα; Διακοσμητικά για κολάρα; Διακοσμητικά για ετικέτες ταυτότητας
vi: Đồ dùng cho động vật & thú cưng > Đồ dùng cho thú cưng > Vòng và chuông đeo cổ cho thú nuôi: Chuông đeo cổ; Hạt trang trí đeo cổ; Thẻ tên đeo cổ
en: Animals & Pet Supplies > Pet Supplies > Pet Bells & Charms: Collar Bells; Collar Charms; ID Tag Charms
sl-SI: Živali in pripomočki za hišne ljubljenčke > Pripomočki za hišne ljubljenčke > Zvončki in obeski za hišne ljubljenčke: Zvončki za ovratnice; Obeski za ovratnice; Obeski z identifikacijsko oznako
ko: 동물/반려동물 용품 > 반려동물 용품 > 반려동물 방울/펜던트: 칼라 방울; 칼라 장식; 인식표 태그 장식
tr: Hayvanlar ve Evcil Hayvan Ürünleri > Evcil Hayvan Ürünleri > Evcil Hayvan Çıngırakları ve Nazarlıkları: Yaka Çanları; Yaka Takıları; Kimlik Etiketi Takıları
lt-LT: Gyvūnai ir prekės naminiams gyvūnams > Prekės naminiams gyvūnams > Varpeliai ir pakabukai naminiams gyvūnams: Antkaklio varpeliai; Antkaklio pakabukai; Pakabukai su identifikatoriumi
bg-BG: Артикули за животни и домашни любимци > Артикули за домашни любимци > Звънчета и талисмани за домашни любимци: Звънчета за нашийници; Талисмани за яка; Медальони с име
nl: Dieren > Benodigdheden voor huisdieren > Belletjes en bedeltjes voor huisdieren: Kraagbelletjes; Kraagbedeltjes; ID-tagbedeltjes
fi: Eläinten ja lemmikkieläinten tarvikkeet > Lemmikkieläinten tarvikkeet > Lemmikin kulkuset ja korut: Kaulapannan kulkuset; Kaulapannan koristeet; Nimikilpikoristeet
zh-CN: 动物/宠物用品 > 宠物用品 > 宠物铃铛与项圈饰品: 项圈铃铛; 项圈吊坠; 宠物名牌吊饰
th: อุปกรณ์สำหรับสัตว์และสัตว์เลี้ยง > อุปกรณ์สัตว์เลี้ยง > กระดิ่งและสิ่งประดับสำหรับสัตว์เลี้ยง: กระดิ่งปลอกคอ; เครื่องประดับปลอกคอ; เครื่องประดับป้ายระบุตัวตน
da: Dyr og tilbehør til kæledyr > Tilbehør til kæledyr > Klokker og vedhæng til kæledyr: Klokker til halsbånd; Vedhæng til halsbånd; Navneskilte til halsbånd
pt-PT: Artigos para animais e animais estimação > Artigos para animais > Chapas de identificação e guizos para animais de estimação: Guizos para coleiras; Adornos para coleiras; Chapas de identificação
nb: Produkter til dyr og husdyr > Husdyrprodukter > Bjeller og smykker til husdyr: Halsbåndbjeller; Halsbåndsmykker; ID-taggsmykker
ru: Животные и товары для питомцев > Товары для домашних животных > Колокольчики и подвески для домашних животных: Колокольчики для ошейника; Декоративные подвески для ошейника; Подвески-адресники
es: Productos para mascotas y animales > Productos para mascotas > Cascabeles y colgantes para mascotas: Cascabeles para el cuello; Dijes para el cuello; Dijes con etiquetas de identificación
it: Articoli per animali > Animali domestici - Articoli > Campanelli/ciondoli animali: Campane a collare; Ciondoli per collare; Ciondoli con targhetta identificativa
hr-HR: Životinje i potrepštine za kućne ljubimce > Potrepštine za kućne ljubimce > Zvona i privjesci za kućne ljubimce: Zvona za ogrlice; Privjesci za ogrlice; Privjesci za ID oznake